【裁判字號】    99,訴,568
【裁判日期】    990730
【裁判案由】    強盜等
【裁判全文】
臺灣桃園地方法院刑事判決               99年度訴字第568號
公  訴  人  臺灣桃園地方法院檢察署檢察官
被      告  甲○○
指定辯護人  本院公設辯護人乙○○
上列被告因強盜等案件，經檢察官提起公訴（99年度偵字第2564
號），本院判決如下：
    主  文
甲○○犯強盜罪，處有期徒刑伍年貳月。又犯竊盜罪，處有期徒
刑陸月。應執行有期徒刑伍年肆月。
    事  實
一、甲○○意圖為自己不法之所有，於民國98年3月19日晚間7時
    許，以網路邀約丙○○前往位於桃園縣中壢市火車站見面，
    丙○○允諾後便騎乘車牌號碼060-DLK 號重型機車前往。丙
    ○○抵達後，甲○○即要求丙○○以上開重型機車載送其前
    往桃園縣中壢市○○路100 號前拿取其向龔文偉借用之車牌
    號碼P6L-828 號重型機車，繼甲○○即以車牌號碼P6L-828
    號重型機車搭載丙○○前往桃園縣虎頭山後，隨即取出放置
    機車置物箱內之玩具槍（未扣案）1 把，以槍頭指向丙○○
    並喝令將身上的錢交出來，如不從便要開槍等言語，致丙○
    ○不能抗拒，而將身上之手機2 支、內含上開車牌號碼
    060-DLK 號重型機車之車鑰匙、行動電話充電器、國民身分
    證、駕照、行照、印章及新臺幣（下同）100 元之咖啡色背
    包交予甲○○。詎甲○○於同日晚間，復意圖為自己不法之
    所有，以上開自丙○○處取得之機車鑰匙，竊取車牌號碼
    060-DLK 號重型機車得手。嗣經丙○○報警處理，始循線查
    獲上情。
二、案經桃園縣政府警察局中壢分局報告臺灣桃園地方法院檢察
    署檢察官偵查起訴。
    理  由
一、本案認定犯罪事實所引用之下列供述及非供述證據，均經本
    院依法踐行調查證據程序，檢察官及被告於言詞辯論終結前
    均不爭執各該證據之證據能力，且亦查無依法應排除其證據
    能力之情形，是該等證據之證據能力均無疑義，合先敘明。
二、上開全部犯罪事實，業據被告於偵訊、審理中坦承不諱，核
    與證人丙○○警詢之指訴、證人龔文偉、證人劉弈昌警詢之
    證述相符，此外復有指認照片、指認犯罪嫌疑人紀錄表、失
    車—唯讀案件基本資料、贓物認領保管單、勘察採證同意書
    、臺北縣政府警察局板橋分局刑案現場勘察紀錄表暨證物清
    單、車籍查詢—基本資料詳細畫面等在卷可稽，堪認被告任
    意性之自白與事實相符。再者，被害人丙○○與被告為甫見
    面之網友，於桃園虎頭山上驟逢被告持槍指向伊身體，既無
    法在驚懼之過程中細辨該槍枝之真偽，於斯陌然之環境乍遇
    此情，實已達不能抗拒之程度。被告犯行堪以認定，應予論
    科。
三、核被告所為，係分別犯刑法第328 條第1 項之強盜罪及第
    320 條第1 項之竊盜罪。被告上開2 罪間，犯意各別、行為
    互殊，應分論併罰。爰審酌被告之素行非佳、智識程度僅國
    中畢業，年輕力強，因圖財物花用，不思正當途徑，竟以不
    法手段獲取錢財，而對甫結識之女性網友為本案犯行，除危
    及他人財產外，亦危及他人人身安全，姑念其犯後始終坦承
    ，尚知悔悟等一切情狀，爰分別量處如主文所示之刑，並定
    其應執行刑，以資懲儆。被告持為供犯強盜罪所用之玩具槍
    1 把，並未扣案，且被告亦供述該玩具槍係自友人龔文偉之
    機車置物箱內取出，是仍無證據證明為被告所有，爰不予宣
    告沒收，併為敘明。
據上論斷，應依刑事訴訟法第299 條第1 項前段，刑法第328 條
第1 項、第320 條第1 項、第51條第5 款，刑法施行法第1 條之
1 第1 項、第2 項前段判決如主文。
本案經檢察官楊凱真到庭執行職務。
中    華    民    國    99    年    7     月    30    日
                  刑事第七庭審判長法  官  蕭世昌
                                  法  官  蔡羽玄
                                  法  官  毛松廷
以上正本證明與原本無異。
如不服本判決應於收受判決後10日內向本院提出上訴書狀，並應
敘述具體理由。其未敘述上訴理由者，應於上訴期間屆滿後20日
內向本院補提理由書( 均須按他造當事人之人數附繕本) 「切勿
逕送上級法院」。
                                  書記官  何伊羚
中    華    民    國    99    年    7     月    30    日

司法院資訊處製作；財團法人民間司法改革基金會備份。
